【裁判字號】    97,交聲,670
【裁判日期】    970715
【裁判案由】    交管條例聲異
【裁判全文】
臺灣板橋地方法院交通事件裁定         97年度交聲字第670號
原處分機關  交通部公路總局臺北區監理所蘆洲監理站
異  議  人
即受處分人  甲○○
上列異議人因違反道路交通管理處罰條例案件，不服交通部公路
總局臺北區監理蘆洲監理站中華民國九十七年四月八日所為處分
（原處分案號：北監蘆字第裁四六─Ａ○五ＷＱ八○三四號），
聲明異議，本院裁定如下：
        主  文
異議駁回。
        理  由
一、按「汽車駕駛人停車時，有下列情形之一者，處新臺幣六百
    元以上一千二百元以下罰鍰：‧‧‧九停車時間、位置、方
    式、車種不依規定，道路交通管理處罰條例第五十六條第一
    項第九款定有明文。
二、原處分意旨略以：異議人即受處分人甲○○於民國九十七年
    二月十六日十四時十四分許，將其所有車牌號碼為三二六─
    ＱＡＡ號輕型機車，停放在臺北市○○路三號之三對面，因
    有「停車位置不依規定之違規行為」，經臺北市政府警察局
    交通警察大隊直屬第二分隊員警拍攝相片逕行舉發並拖吊移
    置，此有臺北市政府警察局九十七年二月二十一日北市警交
    大字第Ａ○五ＷＱ八○三四號舉發違反道路交通管理事件通
    知單在卷可稽。嗣由原處分機關並據以裁決，以異議人違反
    道路交通管理處罰條例第五十六條第一項第九款之規定，裁
    處罰鍰六百元，此亦有交通部公路總局臺北區監理所蘆洲監
    理站北監蘆字第裁四六─Ａ○五ＷＱ八○三四號違反道路交
    通管理事件裁決書附卷可據。
三、聲明異議意旨略以：異議人雖坦認於上揭時地將機車停放該
    處之情事，然辯以係將機車停放於停車管理處所規劃之機車
    停車格，並未將機車龍頭鎖住，致輕易遭人移置，為此聲明
    異議，請求撤銷原處分云云。
四、經查：
  (一)本件受處分人即異議人甲○○所有車牌號碼為三二六─ＱＡ
    Ａ號輕型機車，於民國九十七年二月十六日十四時十四分許
    ，停放在臺北市○○路三號之三對面所繪設機車停車格之外
    ，而有不依規定位置停車之情形，經臺北市政府警察局交通
    警察大隊直屬第二分隊員警拍攝相片逕行舉發並拖吊移置，
    此有臺北市政府警察局九十七年二月二十一日北市警交大字
    第Ａ○五ＷＱ八○三四號舉發違反道路交通管理事件通知單
    在卷可稽；嗣原處分機關並據以裁決，此亦有交通部公路總
    局臺北區監理所蘆洲監理站北監蘆字第裁四六─Ａ○五ＷＱ
    八○三四號違反道路交通管理事件裁決書附卷可據，上開違
    規事實復經原處分機關查證無誤，有該機關九十七年五月六
    日北縣蘆三字第○九七六○○二一八八號書函及其所附採證
    照片四幀在卷可證。異議人雖否認有何違規行為，並以前開
    情詞置辯，惟依卷附採證照片顯示，異議人之前揭機車確未
    停放在機車停車格內，顯見異議人有停車位置不依規定之事
    實無誤。又異議人雖辯稱其機車可能係遭人移動云云，然並
    無證據以實其說，觀之卷存採證相片亦無何可認為該機車係
    遭人自停車格內擅自移出之狀況，異議人空言置辯尚難遽信
     屬 實，自無可採信。是員警依其所見情狀據以舉發異議人
    「停車位置不依規定」之違規行為，於法並無不合。
  (二)綜上所述，本件違規事證至為明確，異議人確有前開違規行
    為堪以認定。從而原處分機關依據道路交通管理處罰條例第
    五十六條第一項第九款規定，裁處罰緩新臺幣六百元之處分
    ，尚無違誤，應予維持，本件異議為無理由，應予駁回。
據上論斷，應依道路交通案件處理辦法第十九條，裁定如主文。
中    華    民    國    97    年    7     月    15    日
                    交通法庭    法  官  楊博欽
上正本證明與原本無異
如不服本裁定應於送達後五日內向本院提出抗告狀
                                書記官  李慈容
中    華    民    國    97    年    7     月    15    日


司法院資訊處製作；財團法人民間司法改革基金會備份。
